臺灣新竹地方法院民事裁定  
110年度補字第569號
原      告  黃阿富  
            邱禮晟  
            黃禮鋐  
            吳秀琴  
            黃禮欽  
共      同
訴訟代理人  蔡甫欣律師
上列原告與被告鍾○○等間請求確認通行權存在等事件，本院裁定
如下：
    主  文
一、原告應於本裁定送達後5日內，具狀補正起訴狀上被告乙○○
    、甲○○之真正姓名及被告行政院農業委員會農田水利署法定
    代理人，並補繳裁判費新台幣壹萬柒仟參佰參拾伍元，期即
    駁回其訴。
二、原告應於本裁定送達後5日內，提出新竹縣○○市○○段000地號
    、368地號土地登記第一類謄本。　
    理  由
一、按當事人書狀，應記載當事人姓名、性別、年齡、職業及住
    所或居所，當事人為法人或其他團體者，應記載其名稱及事
    務所或營業所，民事訴訟法第116條第1項定有明文。本件原
    告起訴，未據於起訴狀上載明被告乙○○、甲○○之真正姓名，
    致無法送達文書。
二、又本件原告起訴未據繳納裁判費。按鄰地通行權之行使，在
    土地所有人方面，為其所有權之擴張，在鄰地所有人方面，
    其所有權則因而受限制，參照民事訴訟法第77條之5 規定之
    法意，鄰地通行權訴訟標的之價額，如主張通行權之人為原
    告，應以其土地因通行鄰地所增價額為準；如否認通行權之
    人為原告，則以其土地因被通行所減價額為準（最高法院78
    年台抗字第355號判決意旨參照）。查原告先、備位聲明均
    係請求確認原告就被告等各別所有之新竹縣○○市○○段000○00
    0○000○000地號有通行權及管線安設權，核屬限制被告土地
    所有權之行使，揆諸前揭說明，該項聲明之訴訟標的價額，
    應以原告所有土地因通行系爭鄰地所增價額為準；至原告先
    、備位聲明自經濟上觀之訴訟標的一致，應僅計為同一訴訟
    標的價額。惟原告既未於起訴狀載明訴訟標的價額，且未提
    供相關資料足供酌定，堪認本件訴訟標的價額屬不能核定之
    情形。準此，本件訴訟標的價額自應參照民事訴訟法第77條
    之12規定，以同法第466 條所定不得上訴第三審之最高利益
    額數加計10分之1 以定之，亦即為新臺幣（下同）165 萬元
    ，是本件訴訟標的價額應核定為165萬元，應徵第一審裁判
    費17,335元。茲依民事訴訟法第249 條第1 項但書規定，限
    原告於收受本裁定後5 日內補繳裁判費17,335元，逾期不補
    正即駁回其訴，特此裁定。
三、依民事訴訟法第121條第1項，裁定如主文。
中　　華　　民　　國　　110 　年　　6 　　月　　15　　日
                  民事第一庭法　　　官　楊明箴
以上正本證明與原本無異。
如不服本裁定關於核定訴訟標的價額部分，應於送達後10日內向
本院提出抗告狀，並繳納抗告費新臺幣1,000元；其餘關於命補
繳裁判費部分，不得抗告。
中　　華　　民　　國　　110 　年　　6 　　月　　15　　日
                                書記官　劉亭筠